---
title: 'Renaissance: Задание 2'
author: "Георгий Шимановский"
date: "13 11 2017"
output:
  pdf_document:
    latex_engine: xelatex
  word_document: default
monofont: PT Mono
mainfont: Helvetica Neue
---



```{r setup, include=FALSE}
knitr::opts_chunk$set(echo = TRUE)
```

# Описание шагов по решению задания №2

## Загрузка пакета "data.table" / данных из CSV файла текущей рабочей папки.

```{r message = FALSE}
require(data.table)
```

```{r}
csv2.path <- "data.csv" #datafile path
df.test2  <- read.csv2(csv2.path, stringsAsFactors = FALSE,
                       fileEncoding = "windows-1251")[, 1:3]
dt.test2  <- as.data.table(df.test2) #Data Frame to data.table
names(dt.test2) <- c("case_id", "part1", "part2") #Columns rename
dt.test2
```

## Подготовка (tidy) данных для анализа.
Группировка имен в один столбец, без потери информация о № участника.

```{r}
test2.tidy <- data.table::melt(dt.test2, id = 1)
test2.tidy
```

Новый столбец: сумма страховых случаев по каждому имени без учета № участника.
```{r}
accid.num <- test2.tidy[, .(case_id, cases_ttl = .N), by = value][]
accid.num
```

Количество страховых случаев перенесено в названия новых столбцов,
значения этих столбцов - соотносимое количество участников страхового случая.
Данные в разрезе уникальных страховых случаев - строк.

```{r}
cast.accid <- dcast(accid.num, case_id ~ cases_ttl, fun.aggregate = length)
cast.accid
```

## Анализ
Подозрения на мошенничество: присвоение классификации по страховым случаям.
"Low": Если оба учасника имеют по одному страховому случаю.  
"Medium": Если только один из учасников имеет более одного страхового случая.  
**"High": Если оба учасника имеют более одного страхового случая.**

```{r}
cast.accid[cast.accid$"1" == 2, "fraud" := "Low"]
cast.accid[cast.accid$"1" == 1, "fraud" := "Medium"]
cast.accid[cast.accid$"1" == 0, "fraud" := "High"]
```

Совмещение таблицы подозрительных случаев с таблицей данных об участниках.
```{r}
# Merge fraud ranking with with total_cases
dt.full <- merge(accid.num, cast.accid, by = "case_id")
dt.full
```

## Результат
Выделение списка лиц подозреваемых в мошенничестве.
```{r}
# List of names with high fraud suspicion
dt.suspicion <- dt.full[fraud == "High", .(name = unique(value))]
dt.suspicion
```

Подозрительные случаи и лица в первоначальном формате.

```{r}
dt.test2[unique(dt.full[fraud == "High"]$case_id)]
```