---
title: "Renaissance: задача №3"
author: "Georgie Shimanovsky"
date: "14 11 2017"
output: 
  pdf_document: 
    latex_engine: xelatex
    df_print: kable
monofont: PT Mono
mainfont: Helvetica Neue
---

## Загрузка пакетов

```{r, message=FALSE}
require(readxl) # Пакет для чтения excel-файлов.
require(data.table) # Пакет для работы с таблицами в R.
require(ggbiplot) # Пакет для Biplot графика
# require(devtools); install_github("ggbiplot", "vqv")
require(ggplot2)
```

## Загрузка данных из Excel файла.

```{r}
path <- "Задача.xlsx" # путь к файлу.
dt.xls <- as.data.table(readxl::read_xlsx(path))
head(dt.xls)
```

## Знакомство с данными

```{r}
summary(dt.xls)
```

## Нормализация данных

```{r}
data.nrmlzd <- scale(dt.xls[, 2:5]) #Normalizing data features.
rownames(data.nrmlzd) <- dt.xls$Персона # Set the row names of data.nrmlzd
head(data.nrmlzd)
```

## Определение оптимального количества кластеров

```{r}
#Determine number of cluster by looping kmeans with cluter setting from 1 to 10.
set.seed(5) #for reproducability
wss.len <- 10L #Set length of the loop.
wss <- integer(wss.len) #Create integer vector (don't grow a vector for mem eff)

for (i in seq(wss.len)) {
        km.i <- kmeans(data.nrmlzd, centers = i, iter.max = 50, nstart = 20)
        # Save total within sum of squares to wss variable
        wss[i] <- km.i$tot.withinss
}

#Scree plot
plot(x = seq(wss.len), y = wss, type = "b",
     xlab = "Number of Clusters",
     ylab = "Within groups sum of squares")
```

## PCA оптимизация на нормализованных данных

```{r}
colnames(data.nrmlzd) <- c("Age", "Experience", "Loss", "Salary") #Имена столб.
pca.nrmlzd <- prcomp(data.nrmlzd) #PCA анализ
ggbiplot(pca.nrmlzd, obs.scale = 0, var.scale = 0) #Biplot график
```

## Иерархическая клатеризация результатов PCA анализа

```{r}
pca.hclust <- hclust(dist(pca.nrmlzd$x)) #H-clustering of pca data.

clust4 <- cutree(pca.hclust, k = 4) #h-clust cut tree at 4 clusters.
head(clust4)
```

## Добавление кластеров к исходным данным
```{r}
report <- cbind(dt.xls, clust4)
report.split <- lapply(split(report[, -1], report$clust4), summary)
```

## Подгтовка отчета по кластерам

```{r}
report <- cbind(dt.xls, clust4)
report.split <- split(report[, c(-1, -6)], clust4)
report.ranges <- lapply(report.split, apply, 2, range)
res.cols <- c("Мин", "Макс")
ranges.trans <- lapply(report.ranges, t)

for (i in seq_along(ranges.trans)) {
        colnames(ranges.trans[[i]]) <- res.cols
}
names(ranges.trans) <- paste("Кластер", names(ranges.trans))
```

# Визуализация взаимосвязи "Зарплаты" vs "Убыточность" по класстерам.
```{r}
ggplot(dt.xls, aes(x = `Уровень заработной платы, руб/год` / 1000,
                   y = `Убыточность, %`,
                   group = clust4,
                   color = as.factor(clust4))) +
        labs(title = "Income / Loss",
             x = "Income in mln. rub / year",
             y = "Loss, %",
             color = "Cluster #\n") +
        theme_light() +
        geom_point()
```

# Отчет по кластерам данных.

## **Кластер №1**
```{r}
as.data.frame(ranges.trans[[1]])
```

## **Кластер №2**
```{r}
as.data.frame(ranges.trans[[2]])
```

## **Кластер №3**
```{r}
as.data.frame(ranges.trans[[3]])
```

## **Кластер №4**
```{r}
as.data.frame(ranges.trans[[4]])
```